【裁判字號】    92,交易,9
【裁判日期】    920226
【裁判案由】    贓物等
【裁判全文】
臺灣桃園地方法院刑事判決                            九十二年度交易字第九號
    公  訴  人  臺灣桃園地方法院檢察署檢察官
    被      告  丁○○  男  四.
                戊○○  男  三.
右列被告因贓物等案件，經檢察官提起公訴（九十一年度偵字第一七九三三、一八七
九一號），本院判決如左：
    主  文
丁○○共同連續故買贓物，累犯，處有期徒刑陸月，如易科罰金，以佰元折算壹日
。
戊○○共同連續故買贓物，處有期徒刑肆月，如易科罰金，以佰元折算壹日。又服
用酒類，不能安全駕駛動力交通工具而駕駛，處有期徒刑參月，如易科罰金以參佰元
折算壹日。應執行有期徒刑伍月，如易科罰金，以參佰元折算壹日。
    事  實
一、丁○○前有傷害、侵占、妨害自由、贓物等前科，又於民國（下同）八十九年間
    ，因贓物案件，經本院判處有期徒刑四月，如易科罰金以三百元折算一日確定，
    接續執行，刑期起算日九十年十月三日，指揮書執行完畢日期九十一年二月十一
    日，猶不知警惕。竟基於故買贓物之概括犯意，僱用與其具有共同犯意聯絡之戊○○為司機，由戊○○駕駛小貨車，（一）先於九十一年九月二十八日十時許，
    在桃園縣桃園市○○路○○路橋下，明知真實姓名、年籍不詳之某中年婦女一人
    所出售，未懸掛車牌之機車【車號ＨＶＮ—四五五號機車係甲○○○所有，由其
    夫乙○○管領使用，於八十八年間某日，在桃園市某處失竊】，係來路不明之贓
    物，竟仍以異於常情之低價新台幣（下同）一百元收購，欲持往變賣牟利；嗣於
    是日十一時四十分許，為警在桃園縣八德市○○路與龍祥街口查獲。（二）又於
    同年十月十五日凌晨一時至四時四十五分許內之某時（起訴書誤載為同月十三日
    十四時三十分許），在桃園縣大園鄉台十五線西濱公路旁之某處，明知真實姓名
    、年籍不詳之中年男子一人所出售，未懸掛車牌之機車【車號ＨＵＥ—六四六號
    （起訴書誤載為ＨＵＥ—五一九號）之機車係丙○○所有，於九十一年九月十四
    日晚間某時（起訴書誤載為九十一年九月十四日至同年十月十三日間之某時）在
    大園鄉○○路與國際路旁，遭不詳之人竊取】，係來路不明之贓物，竟亦以異於
    常情之低價一百元收購（起訴書誤載為一千元），欲持往拆解零件變賣牟利。而
    戊○○於同年十月十五日凌晨一時許在桃園縣八德市○○街四十七號其住處與丁○○一同飲用酒類後，明知已精神恍惚不能安全駕駛動力交通工具之狀態（尚未
    達精神耗弱狀態之程度），仍駕駛丁○○所提供之車號三Ｐ—五四七六號之自用
    小貨車，而於同日凌晨四時四十五分許，行經桃園縣蘆竹鄉台十五線北上二十四
    公里處時為警攔檢，對戊○○施以酒精濃度測試，其呼氣酒精濃度達每公升一點
    二三毫克，始偵悉上情。
二、案經桃園縣警察局八德分局、大園分局報告台灣桃園地方法院檢察署檢察官偵查
    起訴。
    理  由
一、訊據被告丁○○、戊○○固坦承於右揭時、地，買受上開機車，被告戊○○則對
    酒後駕車之公共危險犯行供承不諱；惟均矢口否認有何右揭故買贓物犯行，均辯
    稱：買受當時不知機車為贓物云云。經查：（一）上開未懸掛車牌之機車（車號
    ＨＶＮ—四五五號）係甲○○○所有，由其夫乙○○管理使用，於八十八年間某
    日，在桃園市某處失竊；而未懸掛車牌之機車（車號ＨＵＥ—六四六號）係丙○○所有，於九十一年九月十四日晚間某時在大園鄉○○路與國際路旁，遭不詳之
    人竊取等情，業據被害人乙○○、丙○○於警訊時及本院調查、審理時指訴綦詳
    ，且有車籍作業系統－查詢認可資料、贓物認領保管收據各二紙、查獲時照片一
    幀在卷可按，是各該機車均堪認為係屬贓物要無疑義。（二）又上開車號ＨＶＮ
    —四五五號機車，如以廢五金價格出售，最少亦值五百元等情，業據被害人乙○○於本院審理供述在卷，被告丁○○、戊○○係以收購廢五金為業，當知悉該機
    車之價值，猶以異於常情之低價一百元向真實姓名、年籍不詳之某中年婦女收購
    該機車，被告二人就該機車為來路不明之贓物，實難諉為不知。而車號ＨＵＥ—
    六四六號之機車係丙○○所有，於九十一年九月十四日晚間某時在大園鄉○○路
    與國際路附近，發生車禍而將該機車，停放於該處等情，業據被害人丙○○於警
    訊時及本院調查時陳述在卷（見台灣桃園地方法院檢察署九十一年偵字第一八七
    九一號卷第十三頁反面、本院九十二年一月二十九日筆錄）。復查，被告戊○○
    自九十一年十月十四晚間十時起與丁○○在其上址住處，飲酒至翌日（九十一年
    十月十五日）凌晨一時許，始由被告戊○○駕駛上述被告丁○○提供小貨車外出
    收購廢五金，而於同日凌晨四時四十五分許，行經桃園縣蘆竹鄉台十五線北上二
    十四公里處時為警攔檢查獲等情，亦據被告戊○○於偵查中供認在卷（見同上偵
    卷第二七頁反面至二八頁），則被告二人於深夜間，在上址向不知真實姓名、年
    籍不詳之中年男子以一百元購買該機車，衡之日常生活經驗，該不詳真實姓名之
    中年男子，果欲以廢五金價格出售該機車，則依社會常識，市場上收購廢五金車
    之人為數甚夥，焉需凌晨午夜為之，且其獲利僅一百元之數？凡此均足顯被告所
    陳與常情不符。復觀之，被告二人於警訊及偵查中時均辯稱：該機車係於九十一
    年十月十三日下午二時三十分許所買受云云，然查上揭被害人丙○○所有機車，
    係其於九十一年九月十四日晚間某時在大園鄉○○路與國際路附近，發生車禍而
    將該機車，停放於該處，而遭不詳人士竊取等情，已如前述，則被告二人豈會於
    該機車未失竊前之九十一年十月十三日即向他人購得該機車之理？足見被告二人
    置辯諸節為卸責圖免之詞，委無足採。（三）被告戊○○對於酒後不能安全駕駛
    ，猶駕駛上揭小貨車之事實，迭於偵審中坦承不諱，且其為警查獲時，步行時左
    右搖晃，身體無法保持平衡等情，亦有桃園縣警察局汽車駕駛人酒後生理協調平
    衡檢測紀錄卡在卷足佐，且當時員警僅對被告戊○○作酒精濃度測試，測得其呼
    氣之酒精濃度已達每公升一．二三毫克，亦有酒精測試值、桃園縣警察局舉發違
    反道路交通管理事件通知單各一紙在卷足稽。又飲酒後酒精會使人之自主神經系
    統產生亢奮與認知功能的暫時性缺損，故酒後駕車之駕駛人對於移動景物的追蹤
    能力、經強光照射後恢復視力、監視四周之注意力，均較平時缺乏，為吾國民日
    常生活所已知，且駕駛人之呼氣之測試，其酒精濃度已達每公升零點五五之程度
    者，其肇事率為一般正常人之十倍，亦迭見於醫學報告，而被告當時之呼氣之測
    試其酒精濃度已達每公升一．二三毫克，足見其當時已無法不能安全駕駛動力交
    通工具甚明，足見被告戊○○此部分自白與事實相符，應堪採信。本案事證明確
    ，被告丁○○、戊○○之犯行，均洵堪認定。
二、核被告二人明知為贓物而故買，係犯刑法第三百四十九條第二項之故買贓物罪；
    被告戊○○酒後不能安全駕駛動力交通工具而駕駛之所為，係犯同法第一百八十
    五條之三之不能安全駕駛交通動力工具而駕駛罪。被告二人間，就故買贓物之犯
    行，有犯意之聯絡及行為之分擔，為共同正犯。被告二人所為二次故買贓物犯行
    ，時間緊接，犯罪構成要件相同，顯係基於概括犯意為之，為連續犯，以一罪論
    ，應依法加重其刑。被告戊○○所犯上開二罪間，犯意各別，行為互殊，應分論
    併罰。被告丁○○曾有如事實欄所載之犯行及執行情形，有台灣高等法院被告全
    國前案紀錄表、台灣桃園地方法院檢察署刑案資料查註紀錄表在卷可按，其於五
    年內再犯本案有期徒刑以上之罪，為累犯，應依法遞加重其刑。爰分別審酌被告
    二人犯罪之動機、目的、手段，犯罪所生之危害，戊○○係受僱於他人及犯罪後
    之態度等一切情狀，分別量處如主文所示之刑，及就被告戊○○所量處之刑，定
    其應執行之刑，並均諭知易科罰金之折算標準。
據上論斷，應依刑事訴訟法第二百九十九條第一項前段，刑法第二十八條、第五十六
條、第一百八十五條之三、第三百四十九條第二項、第四十七條、第五十一條第五款
、第四十一條第一項前段，罰金罰鍰提高標準條例第一條前段、第二條判決如主文。
本案經檢察官鍾雅蘭到庭執行職務。
中      華      民      國      九十二      年    二      月  二十六    日
                                臺灣桃園地方法院刑事第四庭
                                            法  官  邱  滋  杉
右正本證明與原本無異。
如不服本判決，應於判決送達後十日內向本院提出上訴狀( 應附繕本 )，上訴於
臺灣高等法院。
                                            書記官  周  巧  屏
中      華      民      國      九十二      年    二      月  二十六    日
附論罪科刑依據之法條：
中華民國刑法第一百八十五條之三
服用毒品、麻醉藥品、酒類或其他相類之物，不能安全駕駛動力交通工具而駕駛者，
處一年以下有期徒刑、拘役或三萬元以下罰金。
刑法第三百四十九條
收受贓物者，處三年以下有期徒刑、拘役或五百元以下罰金。
搬運、寄藏、故買贓物或為牙保者，處五年以下有期徒刑、拘役或科或併科一千元以
下罰金。
因贓物變得之財物，以贓物論。


司法院資訊處製作；財團法人民間司法改革基金會備份。
